ru: Тип системы настройки баяна: Настройка болтами; Гатта (ремень и колодки); Быстрая настройка / рычаг; Другая
tr: Bayan akort sistemi tipi: Cıvatalı akort; Gatta (kayış ve takozlar); Hızlı akort / levyeli; Diğer
th: ประเภทระบบการตั้งเสียงบายัน: ตั้งเสียงด้วยสลักเกลียว; Gatta (สายรัดและบล็อก); ตั้งเสียงด่วน/คันโยก; อื่นๆ
el: Τύπος συστήματος κουρδίσματος μπαγιάν: Κούρδισμα με βίδες; Gatta (ιμάντας & μπλοκ); Γρήγορο κούρδισμα / μοχλός; Άλλο
fr: Type de système d’accordage du bayan: Accordage par boulon; Gatta (sangle et blocs); Accordage rapide/levier; Autre
lt-LT: Bajano derinimo sistemos tipas: Derinamas varžtais; Gatta (dirželis ir blokeliai); Greitasis derinimas / svirtis; Kita
nb: Bayan-tuningssystemtype: Boltstemt; Gatta (stropp og klosser); Hurtigstemming / spak; Annet
nl: Bayan stemsysteemtype: Bout-gestemd; Gatta (riem en blokken); Snelsluiting / hendel; Overig
hr-HR: Vrsta sustava za ugađanje bajana: Ugađanje vijcima; Gatta (remen i blokovi); Brzo ugađanje / poluga; Ostalo
sl-SI: Vrsta sistema za uglaševanje bajana: Uglaševanje z vijaki; Gatta (trak in bloki); Hitro uglaševanje/ročica; Drugo
bg-BG: Тип система за настройка на баян: Настройка с болтове; Gatta (каишка и блокчета); Бърза настройка/лост; Друго
es: Tipo de sistema de sintonización del bayán: Afinado por pernos; Gatta (correas y bloques); Afinación rápida / palanca; Otro
pt-BR: Tipo de sistema de afinação do bayan: Afinado por parafuso; Gatta (tira e blocos); Afinação rápida/alavanca; Outro
zh-CN: 巴亚调音系统类型: 螺栓调音; Gatta（带子和木块）; 快速调音/拉杆; 其他
hu: Bayan hangolórendszerének típusa: Csavaros hangolású; Gatta (pánt és fadarabok); Gyorshangolós / karos; Egyéb
zh-TW: 巴揚手風琴調音系統類型: 螺栓調音; Gatta (綁帶與木塊); 快速調音 / 撥桿調音; 其他
sk-SK: Typ ladiaceho systému bajanu: Ladené skrutkami; Gatta (remienok a bloky); Rýchle ladenie/páka; Iné
pl: Typ systemu strojenia bajanu: Strojone śrubami; Gatta (paski i klocki); Szybkie strojenie / dźwignia; Inne
da: Bayan-tuningssystemtype: Boltstemt; Gatta (rem og klodser); Hurtig stemning / håndtag; Andet
fi: Bajan-harmonikan viritysjärjestelmän tyyppi: Pulttiviritetty; Gatta (hihna ja palikat); Pikaviritys / vipu; Muu
it: Tipo di sistema di sintonizzazione Bayan: Accordatura a bullone; Gatta (cinghia e blocchi); Accordatura rapida / leva; Altro
sv: Typ av stämsystem för bayan: Bultstämd; Gatta (rem och klossar); Snabbstämning/spak; Övrigt
cs: Typ systému ladění bajanu: Šroubové ladění; Gatta (popruh a bloky); Rychlé ladění / páka; Jiné
en: Bayan tuning system type: Bolt-tuned; Gatta (strap & blocks); Quick-tune / lever; Other
ko: 바얀 튜닝 시스템 유형: 볼트 튜닝; 가타(스트랩 및 블록); 퀵 튠/레버; 기타
pt-PT: Tipo de sistema de ajuste do bayan: Afinado com porcas; Gatta (fita e blocos); Afinação rápida / alavanca; Outro
ja: バヤンチューニングシステムタイプ: ボルトチューニング; ガッタ (ストラップ & ブロック); クイックチューン / レバー; その他
de: Typ des Bayan-Stimmsystems: Schraubenstimmung; Gatta (Riemen & Klötze); Schnellstimmung / Hebel; Sonstige
vi: Loại hệ thống điều chỉnh con quay: Chỉnh âm bằng bu lông; Gatta (dây & khối gỗ); Chỉnh nhanh / đòn bẩy; Khác
ro-RO: Tipul sistemului de acordare a bayanului: Acordat cu șuruburi; Gatta (curea și blocuri); Acordaj rapid / pârghie; Altele